臺灣臺南地方法院刑事判決
             111年度易字第1170號
公  訴  人  臺灣臺南地方檢察署檢察官
被      告  馮俊賢



上列被告因竊盜案件，經檢察官提起公訴（111 年度偵字第1773
6 號、111 年度營偵字第1619號），被告於準備程序就被訴事實
為有罪之陳述，經本院裁定由受命法官獨任行簡式審判程序，判
決如下：
    主  文
馮俊賢犯如附表編號1 至3 所示之參罪，各處如附表編號1 至3 
「宣告刑及沒收」欄所示之刑及沒收。應執行有期徒刑壹年。沒
收部分併執行之。
    事  實
一、馮俊賢意圖為自己不法之所有，基於竊盜之各別犯意，分別
    為下列行為：
　㈠於民國111 年3 月間某日，駕駛車牌號碼00-0000 號自用小
    客車，至臺南市官田區嘉南大圳南幹線自行車車道4K+930公
    尺處，持客觀上可供兇器使用之扳手、美工刀等物，拆卸行
    政院農業委員會農田水利署嘉南管理處（下稱農田水利署嘉
    南管理處）於該處設置之欄杆在地面固定之螺絲，並割斷連
    接欄杆之纜繩，以此方式竊取自行車道欄杆1 支，得手後，
    隨即駕駛原車離去。
　㈡於111 年5 月間某日，駕駛車牌號碼00-0000 號自用小客車
    ，至臺南市官田區嘉南大圳南幹線自行車車道3K+870公尺、
    4K+950公尺、6K+365公尺等處，持客觀上可供兇器使用之扳
    手、美工刀等物，依上述相同方式，竊取農田水利署嘉南管
    理處於該處設置之自行車道欄杆共7 支，得手後，隨即駕駛
    原車離去。
　㈢於111 年6 月3 日，駕駛車牌號碼00-0000 號自用小客車，
    至臺南市官田區嘉南大圳南幹線自行車車道3K+880公尺、6K
    +355公尺、臺南市柳營區嘉南大圳北幹線左岸等處，持客觀
    上可供兇器使用之扳手、美工刀等物，依上述方式，竊取農
    田水利署嘉南管理處於該處設置之自行車道欄杆共8 支，得
    手後，隨即駕駛原車離去。嗣農田水利署嘉南管理處烏山頭
    分處官田工作站站長陳守治、三等助理管理師謝旻珂、南北
    分歧站站長黃錫宗發覺欄杆遭竊，報警處理，始循線查悉上
    情。
二、案經陳守治、謝旻珂、黃錫宗訴由臺南市政府警察局新營分
    局、麻豆分局報告臺灣臺南地方檢察署檢察官偵查起訴。
    理  由
壹、程序事項：
    被告馮俊賢所犯者，非為死刑、無期徒刑、最輕本刑為3 年
    以上有期徒刑之罪，亦非高等法院管轄第一審案件，其於準
    備程序進行中，就被訴事實為有罪之陳述（【卷宗目錄對照
    情形詳如附錄所示】易字卷第77頁），經依法告知其簡式審
    判程序之旨，並聽取當事人之意見後，合議庭爰依刑事訴訟
    法第273 條之1 第1 項之規定，裁定進行簡式審判程序。且
    依刑事訴訟法第273 條之2 規定，不受同法第159 條第1 項
    、第161 條之2 、第161 條之3 、第163 條之1及第164 條
    至第170 條所規定證據能力認定及調查方式之限制，合先敘
    明。
貳、實體事項：
一、認定事實所憑之證據及理由：
　　上揭犯罪事實，業據被告於警詢、偵訊、準備及審理程序均
    坦承不諱（警卷一第3 頁至第17頁，警卷二第7 頁至第14頁
    ，偵卷一第101 頁至第104 頁，易字卷第77頁、第80頁、第
    87頁），核與證人即告訴人陳守治、謝旻珂、黃錫宗、證人
    即不知情收購被告所竊得自行車道欄杆之「松根企業社」資
    源回收場經營者許寅政於警詢中之證述情節大致相符（警卷
    一第57頁至第61頁、第69頁至第75頁，警卷二第21頁至第27
    頁、第55頁至第60頁），並有告訴人3 人之報案資料、本院
    111 年聲搜字622 號搜索票、臺南市政府警察局麻豆分局搜
    索扣押筆錄、扣押物品目錄表、車牌號碼00-0000 號自用小
    客車之車輛詳細資料報表、臺南市官田區嘉南大圳自行車道
    欄杆詳圖、烏山頭分處官田站自行車道（步道）巡防紀錄表
    各1 份、搜索扣押及扣案物照片5 張、本件案發位置之Goog
    le衛星地圖截圖1 張、路口、超商、「松根企業社」資源回
    收場等處之監視器錄影畫面截圖43張、自行車道欄杆照片10
    張、「松根企業社」資源回收場收受物品、舊貨、五金廢料
    或廢棄物登記表、名片、進貨單翻拍照片共6 張、現場蒐證
    照片22張、嘉南大圳自行車道欄杆遭竊盜案111 年6 月3 日
    監視器調閱說明及截圖50張在卷可稽（警卷一第65頁至第67
    頁、第97頁、第110 頁至第117 頁、第133 頁至第157 頁、
    第161 頁至第177 頁、第181 頁至第189 頁，警卷二第31頁
    至第53頁、第63頁至第69頁、第142 頁、第146 頁至第214 
    頁，偵卷二第13頁），足認被告上開任意性之自白與事實相
    符，應堪採信。本件事證明確，被告犯行洵堪認定，應予依
    法論科。
二、論罪科刑：
　㈠按刑法第321 條第1 項第3 款之攜帶兇器竊盜罪，係以行為
    人攜帶兇器竊盜為其加重條件，此所謂兇器，其種類並無限
    制，凡客觀上足對人之生命、身體、安全構成威脅，具有危
    險性之器械均屬之。經查，被告本件係持如易字卷第91頁照
    片中所標示之美工刀1 支、板手2 支行竊等情，業據被告供
    承在卷（易字卷第87頁），該等板手均為金屬材質製成，質
    地堅硬，而該美工刀亦足供被告割斷連接欄杆之纜繩，刀刃
    鋒利，倘持該等物品對人攻擊，客觀上當足對人之生命、身
    體、安全構成威脅，核均屬具危險性之器械，而為兇器無訛
    。是核被告所為，均係犯刑法第321 條第1 項第3 款之攜帶
    兇器竊盜罪。
　㈡被告所為3 次犯攜帶兇器竊盜犯行，犯意各別，行為互殊，
    應予分論併罰。
　㈢爰以行為人之責任為基礎，審酌被告不思循正途賺取所需，
    自述因找不到工作，沒有經濟來源，缺錢購買毒品，竟恣意
    持兇器竊取農田水利署嘉南管理處設置於自行車道之欄杆，
    並加以變賣，所為非僅造成他人蒙受財產損失，危害社會治
    安，更破壞該處自行車道原先設置之安全防護措施，危及行
    經該處之人、車生命財產安全，誠屬不該。復衡酌被告本件
    3 次竊盜犯行，分別竊得自行車道欄杆1 支、7 支、8 支，
    而該自行車道欄杆1 支之單價約為新臺幣（下同）8,000 元
    ，此經證人即告訴人陳守治、謝旻珂證述明確（警卷二第22
    頁、第26頁、第56頁），足認本件犯罪生有相當程度之損害
    ，迄今仍未據被告加以賠償。復衡酌被告前有因多次違反毒
    品危害防制條例案件，經法院論罪科刑之紀錄，經本院以10
    1 年度聲字第1361號裁定定應執行有期徒刑11年11月確定，
    於110 年10月7 日假釋出監，嗣經撤銷假釋，殘刑尚未執行
    完畢等情，有臺灣高等法院被告前案紀錄表1 份在卷可參（
    易字卷第95頁至第125 頁），素行非佳。兼衡被告犯後始終
    坦承犯行，尚具悔意，及於審理中自承為高職肄業之智識程
    度，未婚、無子女，入監前找不到工作，亦無經濟來源，並
    與父母同住之家庭生活及經濟狀況（易字卷第88頁）等一切
    情狀，分別量處如附表所示之刑。
　㈣審酌被告所犯上開3 罪，均係犯攜帶兇器竊盜罪，侵害法益
    相同，非屬偶發性犯罪，綜合被告全部犯罪情節、手段、危
    害性，依刑法第51條第5 款規定，應於有期徒刑7 月以上，
    1 年11月以下定其刑期。衡量被告之責任與整體刑法目的及
    相關刑事政策，依刑法第51條所定限制加重原則，及多數犯
    罪責任遞減原則，爰定本件被告應執行之刑如主文所示。　
三、沒收部分：
　㈠本件被告所為3 次攜帶兇器竊盜犯行，均係持扣案物中如易
    字卷第91頁照片中所標示之美工刀1 支、板手2 支行竊等情
    ，業據被告供承在卷（易字卷第87頁），爰依刑法第38條第
    2 項前段規定，宣告沒收。
　㈡本件被告所為3 次攜帶兇器竊盜犯行，分別竊得自行車道欄
    杆1 支、7 支、8 支，為屬於被告之犯罪所得，均未經警尋
    獲扣案發還與告訴人，亦未據被告加以賠償，應依刑法第38
    條之1 第1 項前段、第3 項規定，宣告沒收，並於全部或一
    部不能沒收或不宜執行沒收時，追徵其價額。
　㈢上開宣告之多數沒收，應依刑法第40條之2 第1 項規定，併
    執行之。
據上論斷，應依刑事訴訟法第273 條之1 第1 項、第299 條第1
項前段，刑法第321 條第1 項第3 款、第51條第5 款、第38條第
2 項前段、第38條之1 第1 項前段、第3 項、第40條之2 第1 項
，刑法施行法第1 條之1 第1 項，判決如主文。
本案經檢察官謝旻霓提起公訴，檢察官高振瑋到庭執行職務。
中　　華　　民　　國　　111 　年　　11　　月　　29　　日
                  刑事第四庭   法  官  陳品謙
以上正本證明與原本無異。
如不服本判決應於收受本判決後20日內向本院提出上訴書狀，並
應敘述具體理由。其未敘述上訴理由者，應於上訴期間屆滿後20
日內向本院補提理由書狀（均須按他造當事人之人數附繕本）「
切勿逕送上級法院」。 
　　　　　　　　　　　　　　　 書記官  趙建舜　　　　　
中　　華　　民　　國　　111 　年　　11　　月　　29　　日

附錄本案論罪科刑法條：
中華民國刑法第321 條第1 項第3 款
犯前條第1 項、第2 項之罪而有下列情形之一者，處6 月以上5
年以下有期徒刑，得併科50萬元以下罰金：
三、攜帶兇器而犯之。

附錄：卷宗目錄對照情形
編號 卷證簡稱 原卷名稱 1 警卷一 臺南市政府警察局新營分局南市警營偵字第1110364024號卷 2 警卷二 臺南市政府警察局麻豆分局南市警麻偵字第1110322988號卷 3 偵卷一 臺灣臺南地方檢察署111 年度營偵字第1619號卷 4 偵卷二 臺灣臺南地方檢察署111 年度偵字第17736 號卷 5 易字卷 臺灣臺南地方法院111 年度易字第1170號卷 

附表：
編號 對應前揭犯罪事實 宣告刑及沒收 1 一、㈠ 馮俊賢犯攜帶兇器竊盜罪，處有期徒刑柒月。扣案犯罪所用之美工刀壹支、板手貳支沒收。未扣案之犯罪所得自行車道欄杆壹支沒收，於全部或一部不能沒收或不宜執行沒收時，追徵其價額。 2 一、㈡ 馮俊賢犯攜帶兇器竊盜罪，處有期徒刑捌月。扣案犯罪所用之美工刀壹支、板手貳支沒收。未扣案之犯罪所得自行車道欄杆柒支沒收，於全部或一部不能沒收或不宜執行沒收時，追徵其價額。 3 一、㈢ 馮俊賢犯攜帶兇器竊盜罪，處有期徒刑捌月。扣案犯罪所用之美工刀壹支、板手貳支沒收。未扣案之犯罪所得自行車道欄杆捌支沒收，於全部或一部不能沒收或不宜執行沒收時，追徵其價額。